臺灣臺東地方法院刑事判決　　　　　　　　　　　　　九十四年度訴字第一三一號
　　公　訴　人　臺灣臺東地方法院檢察署檢察官
　　被　　　告　丙○○
　　　　　　　　丁○○
右列被告因搶奪案件，經檢察官提起公訴（九十四年度偵字第九二七、一一五六號）
，因被告二人於準備程序進行中均為有罪之陳述，本院合議庭裁定由受命法官獨任進
行簡式審判程序審理後，判決如左：
    主  文
丙○○共同連續意圖為自己不法之所有，而搶奪他人之動產，累犯，處有期徒刑壹年
陸月。
丁○○共同連續意圖為自己不法之所有，而搶奪他人之動產，處有期徒刑壹年肆月。
    事  實
一、丙○○前於民國九十二年間因竊盜案件，經臺灣高等法院花蓮分院以九十二年上
    易字第一四五號判決判處有期徒刑一年八月確定，於九十四年一月十九日縮刑期
    滿執行完畢，猶不知悔改，與丁○○共同基於意圖為自己不法所有之概括犯意聯
    絡，先後於如附表所示之時間、地點，由丁○○騎乘丙○○所有之車牌號碼ＺＺ
    Ｏ─三九六號三陽牌迪奧銀色輕機車，附載丙○○在臺東縣臺東市區內尋找作案
    目標，俟發現巷弄內騎乘自行車之戊○○等婦女落單，即伺機尾隨接近，由丙○○伸手搶奪各該婦女置於自行車車籃內之皮包後，加速駛離現場，所得款項悉數
    供二人花用殆盡，其餘物品則分別丟棄在臺東市馬蘭果菜市場旁草叢及更生北路
    三○巷一帶卑南大圳內。嗣於九十四年四月二十四日晚上八時許，為警循線查獲
    ，並經丙○○同意搜索其臺東市○○路二九四巷二號住處，當場扣得其犯案時穿
    著之安全帽、上衣、長褲及拖鞋等物。
二、案經臺東縣警察局臺東分局報請臺灣臺東地方法院檢察署檢察官偵查起訴。
    理  由
一、訊據被告丙○○、丁○○均對於右揭犯罪事實坦承不諱，核與被害人戊○○、甲○○於警詢、偵查及被害人己○○○於警詢中證述之情相符，並有扣押物品目錄
    表、扣押物品清單、車籍作業系統各乙紙、刑案現場平面圖三份、現場照片八幀
    、臺東縣警察局臺東分局寶桑派出所保管條暨扣案之三陽牌迪奧輕機車一輛、機
    車鑰匙一支、機車照片四幀、監視錄影畫面照片十六幀暨扣案之瑞獅牌香檳色安
    全帽、雙獅牌灰色安全帽、淺藍色長袖上衣、淺藍色長褲、黑色牛仔長褲、灰色
    七分褲、白色短袖上衣、黑色皮製脫鞋、綠色格子短袖上衣及灰色長褲等物可資
    佐證，足徵被告二人之自白與事實相符，本件事證明確，被告丙○○、丁○○之
    犯行，均堪認定。
二、按刑法上搶奪罪之成立只要行為人破壞持有人對於財物監督支配狀態所使用之手
    段，係當場直接侵害被害人之自由意思，且尚未達足以抑制被害人自由意思之程
    度，乘持有人不備或不及抗拒而使用上開手段公然掠取持有人財物之行為即已該
    當（最高法院七十一年臺上字第三四一、六九一○號判決參照），被告丙○○、
    丁○○於如附表所示各該被害人不注意之際，將仍屬在各該被害人實力支配下之
    財物，而當場直接以未達足以抑制各該被害人自由意思之程度之手段，侵害各該
    被害人之自由意思，趁各該被害人不備而使用如附表所示之手段公然掠取各該被
    害人所持有之財物，二人所為均係犯刑法上之搶奪罪，被告二人彼此間有犯意聯
    絡及行為分擔，均為共同正犯，其等先後三次搶奪犯行，時間緊接，方法相同，
    觸犯構成要件相同之罪名，顯係基於概括犯意反覆為之，為連續犯，均應依刑法
    第五十六條之規定，以一搶奪罪論，並依法加重其刑。被告丙○○前於九十二年
    間因竊盜案件，經臺灣高等法院花蓮分院以九十二年上易字第一四五號判決判處
    有期徒刑一年八月確定，於九十四年一月十九日縮刑期滿執行完畢，有臺灣高等
    法院被告前案記錄表一份在卷足憑，其於五年內再犯本件有期徒刑以上之罪，為
    累犯，應依刑法第四十七條規定遞加重其刑。爰審酌被告二人年輕力壯、不思向
    上，多次搶奪婦女財物，嚴重破壞社會秩序，惡性非輕，及其等犯後已坦承犯行
    ，態度尚稱良好，暨其等犯罪動機、情節、手段、犯罪所得之利益及所生之損害
    等一切情狀，認檢察官求處刑度尚嫌過重，對被告二人分別量處如主文所示之刑
    ，以示懲儆。又扣案之物，均非本件搶奪犯罪所用之物，亦非違禁物，爰不併予
    宣告沒收，附此敘明。
據上論斷，應依刑事訴訟法第二百七十三條之一第一項、第二百九十九條第一項前段
，刑法第二十八條、第五十六條、第三百二十五條第一項、第四十七條，判決如主文
。
本案經檢察官乙○○到庭執行職務
中      華      民      國    九十四    年      七      月      十三    日
                                臺灣臺東地方法院刑事第三庭
                                            法  官  范乃中
右正本證明與原本無異。
如不服本判決，應於判決送達後十日內，向本院提出上訴狀（須附繕本）。
「切勿逕送上級法院」
                                            書記官  陳俊德
中      華      民      國    九十四    年      七      月      十五    日
附表：（單位：新臺幣）
┌─┬───┬────┬──────┬────┬───┐
│編│搶  奪│搶    奪│搶        奪│被害人及│備  註│
│號│時  間│地    點│方        式│損失財物│      │
├─┼───┼────┼──────┼────┼───┤
│一│九十四│臺東市寧│丁○○騎乘車│戊○○，│被告二│
│  │年四月│波街五八│號ＺＺＯ─三│綠色橫格│人供稱│
│  │十六日│號前    │九六號輕機車│皮包一只│將被害│
│  │上午十│        │附載丙○○，│（內有現│人皮包│
│  │時許  │        │二人在巷道內│金五百餘│丟棄在│
│  │      │        │發現騎乘自行│元、健保│馬蘭果│
││      │        │車之被害婦人│卡一張及│菜市場│
│  │      │        │後，即伺機尾│機車駕照│旁草叢│
│  │      │        │隨接近，由陳│一張）  │內，經│
│  │      │        │崇元下手搶奪│        │警帶往│
│  │      │        │置於車籃內之│        │起贓，│
│  │      │        │皮包後，迅速│        │惟未查│
│  │      │        │逃離現場。  │        │獲。  │
├─┼───┼────┼──────┼────┼───┤
│二│九十四│臺東市中│同右。      │甲○○，│被告二│
│  │年四月│華路一段│            │皮包一只│人供稱│
│  │二十三│三七六巷│            │（內有現│丟棄在│
│  │日上午│二號「仙│            │金一千餘│臺東市│
│  │七時許│樂斯理髮│            │元）    │更生北│
│  │      │廳」前  │            │        │路三○│
│  │      │        │            │        │四巷一│
│  │      │        │            │        │帶卑南│
│  │      │        │            │        │大圳內│
│  │      │        │            │    │，經警│
│  │      │        │            │        │帶往起│
│  │      │        │            │        │贓，惟│
│  │      │        │            │        │未查獲│
│  │      │        │            │        │。    │
├─┼───┼────┼──────┼────┼───┤
│三│九十四│臺東市仁│同右。      │己○○○│同右。│
│  │年四月│德街「天│            │，黑色皮│      │
│  │二十四│后宮」側│            │包一只（│      │
│  │日上午│門旁    │            │內有現金│      │
│  │九時許│        │            │二百餘元│      │
│  │      │        │            │、佛珠及│      │
│  │      │        │            │鑰匙一串│      │
│  │      │        │            │）      │      │
└─┴───┴────┴──────┴────┴───┘
附記
中華民國刑法第三百二十五條第一項
(普通搶奪罪)
意圖為自己或第三人不法之所有，而搶奪他人之動產者，處六月以上五年
以下有期徒刑。
中華民國刑法第四十七條
(累犯)
受有期徒刑之執行完畢，或受無期徒刑或有期徒刑一部之執行而赦免後，
五年以內再犯有期徒刑以上之罪者，為累犯，加重本刑至二分之一。
